【裁判字號】    97,裁,274
【裁判日期】    970110
【裁判案由】    贈與稅
【裁判全文】
最  高  行  政  法  院  裁  定
                                     97年度裁字第00274號
上  訴  人  甲○○
被 上訴 人  財政部臺灣省中區國稅局
代  表  人  鄭宗典
上列當事人間贈與稅事件，上訴人對於中華民國96年3月28日臺
中高等行政法院95年度訴字第699號判決，提起上訴，本院裁定
如下：
    主  文
上訴駁回。
上訴審訴訟費用由上訴人負擔。
    理  由
按對於高等行政法院判決之上訴，非以其違背法令為理由，不得
為之，行政訴訟法第242條定有明文。依同法第243條第1項規定
，判決不適用法規或適用不當者，為違背法令；而判決有同條第
2項所列各款情形之一者，為當然違背法令。是當事人對於高等
行政法院判決上訴，如依行政訴訟法第243條第1項規定，以高等
行政法院判決有不適用法規或適用不當為理由時，其上訴狀或理
由書應有具體之指摘，並揭示該法規之條項或其內容；若係成文
法以外之法則，應揭示該法則之旨趣；倘為司法院解釋或本院之
判例，則應揭示該判解之字號或其內容。如以行政訴訟法第243
條第2項所列各款情形為理由時，其上訴狀或理由書，應揭示合
於該條項各款之事實。上訴狀或理由書如未依此項方法表明者，
即難認為已對高等行政法院判決之違背法令有具體之指摘，其上
訴自難認為合法。本件上訴人對於高等行政法院判決上訴，係以
：被上訴人於民國89年為追繳補徵贈與稅時，並未依受贈人王洲
松移轉受贈農地行為時之遺產及贈與稅法第20條第1項第5款規定
，先令其限期回復所有權登記並繼續農業使用，即發單補稅，此
項補稅行政處分顯為違法，依行政程序法第111條規定，有重大
明顯之瑕疵者，其行政處分自始無效等語，為其理由。惟查，原
判決關於本件補徵贈與稅之課稅處分，業經終局判決裁判確定，
上訴人即不得為與該確定判決意旨相反之主張，復行提起訴訟以
原補徵贈與稅之課稅處分違法，請求退稅，本院亦不得為與該確
定判決意旨相反之判斷，上訴人請求退稅為無理由之事實，以及
上訴人所主張依行政程序法第128條第1項第2款規定請求被上訴
人還原告已繳納之贈與稅及利息如何不足採，又財政部91年10月
28日台財稅字第0910456668號函釋之適用，限於贈與日在新修正
之89年1月26日遺產及贈與稅法暨農業發展條例修正公布生效後
之農地免稅案件，本件之贈與日期係88年3月4日，應適用行為時
遺產及贈與稅法第20條第1項第5款之規定，無上開函釋之適用等
事項均詳予以論述，是原判決所適用之法規與該案應適用之現行
法規並無違背，與解釋判例，亦無牴觸，並無所謂原判決有違背
法令之情形；核上訴人所陳上述理由，無非係就原審取捨證據、
認定事實之職權行使，指摘其為不當，並就原審已論斷者，泛言
未論斷，而未具體說明其有何不適用法規或適用法規不當之情形
，並揭示該法規之條項或其內容，及合於行政訴訟法第243條第2
項所列各款之事實，難認對該判決之如何違背法令已有具體之指
摘。依首揭說明，應認其上訴為不合法。
據上論結，本件上訴為不合法，依行政訴訟法第249條第1項前段
、第104條、民事訴訟法第95條、第78條，裁定如主文。
中    華    民    國    97    年    1     月    10    日
                    最高行政法院第五庭
                        審判長法官  劉  鑫  楨
                              法官  侯  東  昇
                              法官  林  樹  埔
                              法官  劉  介  中
                              法官  戴  見  草
以  上  正  本  證  明  與  原  本  無  異
中    華    民    國    97    年    1     月    11    日
                              書記官  吳  玫  瑩


司法院資訊處製作；財團法人民間司法改革基金會備份。
